【裁判字號】    97,聲,1374
【裁判日期】    970723
【裁判案由】    發還擔保金
【裁判全文】
臺灣板橋地方法院民事裁定              97年度聲字第1374號
聲  請  人
即  債權人  乙○○
相  對  人
即  債務人  甲○○
上列聲請人聲請發還擔保金事件，本院裁定如下：
    主      文
聲請人於本院九十六年度存字第二五九二號擔保提存事件一案所
提存之擔保金新臺幣肆拾萬元准予發還。
聲請程序費用由相對人負擔。
    理      由
一、按訴訟終結後，供擔保人證明已定20日以上之期間，催告受
    擔保利益人行使權利而未行使者，或法院依供擔保利益人之
    聲請，通知受擔保利益人於一定期間內行使權利並向法院為
    行使權利之證明而未證明者，法院應依供擔保人之聲請，以
    裁定命返還其提存物或保證書，民事訴訟法第104 條第1 項
    第3 款定有明文，依同法第106 條之規定，於其他依法令供
    訴訟上之擔保者，亦準用之。
二、本件聲請意旨略以：聲請人與相對人間假扣押事件，聲請人
    前依本院96年度裁全字第2997號民事裁定，為擔保假扣押，
    曾提供如主文第1項所示之新臺幣400,000元為擔保金，並以
    本院96年度存字第2592號提存事件提存後，聲請對相對人之
    財產予以假扣押在案。茲因聲請人已撤回假扣押執行程序之
    聲請，亦聲請本院催告相對人行使權利，經本院以97年度聲
    字第770 號發函通知相對人在案，迄今其所定21日之期間應
    已屆滿，而相對人仍未行使權利，為此提出本院96年度裁全
    字第2997號民事裁定、板院輔96執全宿字第1817號函、北院
    隆96執全助乙字第956號函、士院木96執全助秋字第777號函
    、板院輔民道94年度聲字第2749號函等影本各1 件，聲請發
    還擔保金等語。
三、經查聲請人前開主張，業據其提出上開證據為證，並經本院
    依職權調閱本院96年度執全字第1817號假扣押保全程序暨執
    行卷、96年度存字第2592號擔保提存卷及本院97年度聲字第
    770 號聲請催告行使權利卷核閱屬實，復有本院民事紀錄科
    查詢表4 紙在卷為證，聲請人之聲請意旨核與民事訴訟法第
    104條第1項第3款規定相符，應予准許。
四、次按假扣押、假處分、假執行經裁判後未聲請執行，或於執
    行程序實施前撤回執行之聲請者，擔保提存之提存人於提存
    後即得聲請該管法院提存所返還提存物，無庸法院為裁定，
    此觀提存法第18條第1項第3款規定自明。查本院95年度裁全
    字第753 號假扣押裁定另列第三人范秀惠為債務人，惟聲請
    人於取得上開假扣押裁定後，並未對該第三人范秀惠之財產
    聲請本院實施假扣押執行程序，則依前揭法條之規定，聲請
    人即得逕向提存所聲請發還，無庸本院裁定，且聲請人亦未
    列第三人范秀惠為本件聲請發還擔保金之相對人，是本院就
    此自無從置喙。故提存所是否得逕行發還提存物仍應由提存
    所自行審酌，附此敘明。
四、爰依民事訴訟法第95條、第78條，裁定如主文。
中    華    民    國    97    年    7     月    23    日
                  民事第二庭法  官  鍾啟煌
以上正本證明與原本無異。
如不服本裁定應於送達後10日內向本院提出抗告狀，並應繳納抗
告裁判費新臺幣1,000 元。
中    華    民    國    97    年    7     月    23    日
                            書記官  張國仁


司法院資訊處製作；財團法人民間司法改革基金會備份。
